臺灣臺北地方法院民事簡易判決
111年度北簡字第4945號
原      告  明台產物保險股份有限公司

法定代理人  長瀬耕一
訴訟代理人  吳春龍  
被      告  黃紀翔  
上列當事人間請求損害賠償事件，本院於中華民國111年4月29日
言詞辯論終結，本院判決如下︰
　　主    文
被告應給付原告新臺幣肆萬玖仟零陸拾肆元，及自民國一百一十
一年二月二十六日起至清償日止，按週年利率百分之五計算之利
息。
原告其餘之訴駁回。
訴訟費用新臺幣壹仟玖佰玖拾元，其中新臺幣伍佰參拾元由被告
負擔，餘由原告負擔。
本判決第一項得假執行。但被告如以新臺幣肆萬玖仟零陸拾肆元
為原告預供擔保，得免為假執行。
    事實及理由
一、被告經受合法通知，無正當理由，未於言詞辯論期日到場，
    核無民事訴訟法第386 條各款所列情事，爰依原告聲請，由
    其一造辯論而為判決。
二、原告主張：被告於民國109年4月8日19時40分許，搭乘由訴
    外人張續珊駕駛之車牌號碼000-0000號車，行經臺北市○○區
    ○○路0段0號停車場出口處時，因乘客開啟左後車門不慎、未
    保持安全間隔、未讓行進中之車輛先行之過失，擦撞由原告
    承保之被保險人連誼所有，並由其駕駛之車牌號碼000-0000
    號自用小客車(下稱系爭車輛)，造成系爭車輛毀損，本案業
    經臺北市政府警察局信義分局交通分隊處理在案。關於系爭
    車輛毀損部分，原告已依照保險契約代被保險人給付修理費
    用予修車廠計新臺幣(下同)183,552元(鈑金拆裝工資8,064
    元、烤漆工資26,057元、零件費用149,431元
　　)，此損害乃肇因於被告之不法過失侵權行為所致，被告依
    法應負擔賠償責任，爰依保險法第53條第1項、民法第184條
    第1項、第191之2條等規定提起本件訴訟等語。並聲明：被
    告應給付原告183,552元，及自起訴狀繕本送達被告之翌日
    起至清償日止，按週年利率5%計算之利息。
三、按因故意或過失、不法侵害他人之權利者，負損害賠償責任
    ；汽車、機車或其他非依軌道行駛之動力車輛，在使用中加
    損害於他人者，駕駛人應賠償因此所生之損害，但於防止損
    害之發生，已盡相當之注意者，不在此限；被保險人因保險
    人應負保險責任之損失發生，而對於第三人有損失賠償請求
    權者，保險人得於給付賠償金額後，代位行使被保險人對於
    第三人之請求權；但其所請求之數額，以不逾賠償金額為限
    ，民法第184條第1項前段、第191條之2、保險法第53條第1
    項定有明文。經查，原告主張被告於前揭時地與系爭車輛發
    生擦撞等節，業據其提出非道路範圍交通事故當事人登記聯
    單、車損照片、汽車險賠款同意書等件影本在卷可稽（見本
    院卷第17-23頁、第33頁），並經本院向臺北市政府警察局
    交通警察大隊調閱之非道路範圍交通事故當事人登記聯單等
    資料核閱屬實（見本院卷第37頁），而被告已於相當時期受
    合法通知，既未於言詞辯論期日到場，復未提出任何書狀以
    供本院審酌，自堪信原告主張之事實為真正。本件被告既因
    使用汽車中加損害於原告所承保之系爭車輛，致系爭車輛受
    損，復難認被告對於防止損害之發生已盡相當之注意，被告
    之過失行為與系爭車輛之車損結果，亦有相當因果關係，是
    被告應就本件事故所生系爭車輛之損害負損害賠償責任。原
    告承保系爭車輛並已給付賠償金額，即得代位行使對被告之
    侵權行為損害賠償請求權。
四、次按不法毀損他人之物者，被害人得請求賠償其物因毀損所
    減少之價額，民法第196條定有明文。又依上開規定請求賠
    償物被毀損所減少之價額，得以修復費用為估定之標準，但
    以必要者為限（例如：修理材料以新品換舊品，應予折舊）
　　，最高法院77年度第9次民事庭會議決議參照。依行政院所
    發布之固定資產耐用年數表及固定資產折舊率表，非運輸業
    用客車、貨車之耐用年數為5年，本院爰依行政院所頒固定
    資產耐用年數表及固定資產折舊率表，採定率遞減法計算系
    爭車輛之折舊。經查，原告主張其因本件車禍支出系爭車輛
    修復費用183,552元，其中鈑金拆裝工資費用為8,064元、烤
    漆工資費用為26,057元、零件費用為149,431元，業據其提
    出修理費用評估單、報價單、統一發票、在卷可稽（見本院
    卷第25-31頁），揆諸首揭規定，其中新零件更換舊零件之
    零件折舊部分非屬必要費用，應予扣除。而依行政院所發布
    之固定資產耐用年數表及固定資產折舊率表，非運輸業用客
    車、貨車之耐用年數為5年，依定率遞減法每年應折舊369/1
    000，另營利事業所得稅查核準則第95條第6項規定：「固定
    資產提列折舊採用定率遞減法者，以一年為計算單位，其使
    用期間未滿一年者，按實際使用之月數相當於全年之比例計
    算之，不滿一月者，以月計」，系爭車輛自出廠日即104年1
    月（見本院卷第15頁）起至車禍發生日109年4月8日止，已
    使用約5年4個月，已逾非運輸業用客車、貨車之耐用年數5
    年，依所得稅法第54條第3項、固定資產折舊率表規定，以
    成本十分之一為合度，據此，系爭車輛更換零件部分，經扣
    除折舊後為14,943元（計算式：149,431/10=
　　14,943元，元以下四捨五入），加計鈑金拆裝工資費用8,06
    4元、烤漆工資費用26,057元後，則原告得請求之車輛修復
    費用應為49,064元（計算式：14,943元＋8,064元＋26,057=49
    ,064元），逾此範圍之請求，則無理由。
五、末按給付無確定期限者，債務人於債權人得請求給付時，經
    其催告而未為給付，自受催告時起，負遲延責任。其經債權
    人起訴而送達訴狀，或依督促程式送達支付命令，或為其他
    相類之行為者，與催告有同一之效力；遲延之債務，以支付
    金錢為標的者，債權人得請求依法定利率計算之遲延利息。
    但約定利率較高者，仍從其約定利率；應付利息之債務，其
    利率未經約定，亦無法律可據者，週年利率為百分之五，民
    法第229 條第2 項、第233 條第1 項前段、第203 條分別定
    有明文。查原告代位被保險人行使對被告之損害賠償請求權
    ，係以支付金錢為標的，給付並無確定期限，自應經原告之
    催告而未給付，被告始負遲延責任。揆諸前揭規定，原告請
    求被告給付自起訴狀繕本送達被告之翌日即111年2月26日（
    見本院卷第49頁）起至清償日止，按法定利率即週年利率5%
    計算之利息，洵屬有據。
六、綜上所述，原告承保系爭車輛並已給付保險金額，即得代位
    行使對被告之侵權行為損害賠償請求權。從而，原告依侵權
    行為及保險法第53條之法律關係，請求被告給付49,064元，
    及自111年2月26日起至清償日止，按週年利率5%計算之利息
    ，為有理由，應予准許；逾此範圍之請求，為無理由，應予
    駁回。
七、本件原告勝訴部分，係就民事訴訟法第427 條適用簡易程序
    所為被告敗訴之判決，依同法第389 條第1 項第3 款規定，
    應依職權宣告假執行。並依同法第392 條第2 項規定，依職
    權宣告被告於預供擔保後，得免為假執行。
八、訴訟費用負擔之依據：民事訴訟法第79條。本件訴訟費用額
    ，依後附計算書確定如主文所示金額。
中　　華　　民　　國　　111 　年　　5 　　月　　13　　日
　　　　　　　         　臺北簡易庭  
　　　　　　　　　            法    　官　郭美杏
以上正本係照原本作成。
如不服本判決，應於判決送達後20日內向本院（臺北市○○○路
0 段000 巷0 號）提出上訴狀。（須按他造當事人之人數附繕本
）。如委任律師提起上訴者，應一併繳納上訴審裁判費。
中　　華　　民　　國　　111 　年　　5 　　月　　13　　日
            　　　　　　　　　書　記　官  林玗倩
計　　算　　書
項　　　　目             金　額（新臺幣）     　　備　註
第一審裁判費   　 　　   1,990元
合　　　　計　　　       1,990元